【裁判字號】    89,易,941
【裁判日期】    891218
【裁判案由】    家庭暴力罪之傷害等
【裁判全文】
臺灣士林地方法院刑事判決                          八十九年度易字第九四一號
    公  訴  人  臺灣士林地方法院檢察署檢察官
    被      告  乙○○
右列被告因家庭暴力罪之傷害等案件，經檢察官提起公訴 (八十九年度偵緝字第四六
二號)，本院判決如左：
    主  文
乙○○毀損他人之襯衫壹件，足生損害於他人，處拘役參拾日，如易科罰金以參佰元
折算壹日。
乙○○被訴傷害部分不受理。
    事  實
一、乙○○與甲○○為夫妻，二人平日感情不睦，乙○○竟基於毀損之犯意，於民國
    八十九年四月四日上午七時許，在台北市北投區自強市場二人經營之雜貨店前，
    持店內之剪刀一把，趁甲○○彎腰撿拾物品之際，站在甲○○背後，將其所著之
    襯衫剪破，足生損害於甲○○。
二、案經被害人甲○○訴由臺灣士林地方法院檢察署檢察官偵查起訴。
    理  由
甲、有罪部分：
一、訊據被告乙○○矢口否認有毀損之犯罪事實，辯稱；當天伊與告訴人甲○○二人
    都在雜貨店內，並未發生爭吵，如同平日般作生意云云。然查：本院傳訊告訴人
    於本院審理中證稱：「當天是清明節，我從家裡騎腳踏車到雜貨店時，被告站在
    對面我，被告就從腳踏車前籃拿起我的茶罐往地下砸，蒜頭就被砸得滿地，我
    彎腰在地上撿蒜頭時，被告從我後面拿剪刀剪我衣服，剪了一刀，我馬上就起來
    ，被告沒說什麼，接著亂，被告剪完後又將剪刀放回原處。」等情詳實 (見本
    院八十九年十二月四日審理筆錄) ，復有被告持以毀損之剪刀一把及告訴人遭剪
    毀之襯衫一件扣案可證，本院該件襯衫勘驗結果，襯衫後腰部確有一個六公分之
    破洞，且觀以破洞之現狀，上方缺口整齊，應係用剪刀剪一刀所致，下方破損處
    則不規則，應係拉扯所致，而破洞上方尖端斜向右方，足見行為人是立於告訴人
    後面從上往下剪的，核與告訴人所證當時是彎腰之情節相符，被告所辯尚不採，
    事證明確，被告犯行已堪認定。
二、核被告毀損告訴人之襯衫，足生損害於告訴人，所為係犯法第三百五十四條之毀
    損罪。爰審酌被告犯罪之動機、手段、與告訴人為夫妻之關係、對告訴人所生損
    害，及犯罪後態度等一切情狀，量處如主文所示之刑，並諭知易科罰金之折算標
    準，以示懲儆。被告毀損所用之剪刀一支，為被告與告訴人合夥所開設之雜貨店
    所有，業據被告陳明，且亦無沒收之必要，爰不為沒收之宣告 ，併予敘明。
乙、不受理部分：
一、公訴意旨略稱：被告乙○○復基於傷害之概括犯意，於民國八十九年六月八日晚
    上九時五十分許，在台北市○○區○○街一六二巷巷口，動手毆打告訴人甲○○
    ，致告訴人受有頂骨處右側頭皮微腫、上唇粘膜下小面積瘀血之傷害，復承上開
    傷害之犯意，於同年月九日晚上九時二十分許，在台北市北投區○○○路四十六
    巷二十八號甲○○住處門口，以其腳踏車撞告訴人之腳部，致告訴人受有下肢擦
    傷、挫傷等傷害，因認被告涉有傷害罪嫌。
二、按已經提起公訴或自訴之案件，在同一法院重行起訴者，應諭知不受理之判決，
    並得不經言詞辯論為之，刑事訴訟法第三百零三條第二款、第三百零七條分別定
    有明文。
三、查本件被告被訴傷害部分，業經臺灣士林地方法院檢察署檢察官於民國八十九年
    八月八日聲請簡易判決處刑，與起訴有同一效力 (嗣於八十九年十二月一日經本
    院改依通常審理程序八十九年度易字第一一二八號審理) ，有本院八十九年度簡
    字第八二０號刑事案卷影本在卷可稽。公訴人於八十九年十月五日就同一案件，
    向本院重行起訴，依照上開說明，本件爰不經言詞辯論，逕為諭知不受理之判決
    。
據上論斷，應依刑事訴訟法第三百零三條第二款、第三百零七條、第二百九十九條第
一項前段，刑法第三百五十四條、第四十一條，罰金罰鍰提高標準條例一條前段、第
二條，判決如主文。
中      華      民      國      八十九      年    十二    月    十八    日
                                      臺灣士林地方法院刑事第二庭
                                          法  官  王 梅 英
右正本證明與原本無異
如不服本判決應於送達後十日內向本院提出上訴狀
                                          書記官
中      華      民      國      八十九      年    十二    月    十八    日
附錄法條：
刑法第三百五十四條：


司法院資訊處製作；財團法人民間司法改革基金會備份。
